臺灣臺南地方法院民事裁定　　　　　　100年度司護字第147號
聲　請　人　臺南市政府社會局
法定代理人　曹愛蘭
相　對　人　吳A　　　 姓名年.
法定代理人　吳B　　　 姓名年.
上列聲請人聲請短期安置事件，本院裁定如下：
    主  文
准將相對人吳A交付聲請人安置於短期收容中心。
聲請程序費用新臺幣壹仟元由相對人負擔。
    理  由
一、按主管機關發現兒童或少年從事性交易或有從事之虞者，應
    將該兒童或少年暫時安置於其所設之緊急收容中心，並應於
    安置起72小時內提出報告，聲請法院裁定。又法院受理前項
    報告時，除有「1.該兒童或少年顯無從事性交易或從事之虞
    者，法院應裁定不予安置並交付該兒童或少年之法定代理人
    、家長、最近親屬或其他適當之人及2.該兒童或少年有特殊
    事由致不宜安置於短期收容中心者，法院得裁定交由主管機
    關安置於其他適當場所」之情形外，應裁定將兒童或少年交
    付主管機關安置於短期收容中心，兒童及少年性交易防制條
    例第15條第2項、第16條分別定有明文。
二、本件聲請狀意旨略以：相對人吳A自民國（下同）100年2月
    開始，經案同學介紹，於網路認識網友並約至汽車旅館從事
    性交易直至4月，據相對人表示，性交易次數已不復記得，
    每次收取費用根據性交易方式，從新台幣（下同）二千元到
    七千元之金額不等，相對人因翹家及生活等問題，原由其所
    就讀之學校安排心理諮商，相對人向諮商師表示其曾從事性
    交易工作，後亦向警方坦承，並於100年5月26日由相對人之
    法定代理人陪同前往臺南市警察局第三分局製作兒少性交易
    筆錄，並由聲請人於100年5月26日將相對人緊急收容，今依
    兒童及少年性交易防制條例第16條規定，聲請法院裁定准將
    相對人吳A交付聲請人安置於短期收容中心等語。
三、經查，聲請人主張上開事實，業據提出臺南市政府社會處緊
    急收容報告書1件為憑，並有全戶戶籍資料查詢結果表2件核
    閱屬實；據上開緊急收容報告書，其中社工員評估之內容略
    以：「1.案主自今年2月開始，經由網路與網友約至汽車旅
    館進行性交易，並將性交易部分所得交予案同學，案主並表
    示其看到案同學在經由其給錢後開心之感覺，案主自己亦感
    到欣慰，且案主擔憂，若無提供案同學金錢，案同學會聯合
    班上其他同學孤立案主，故以此方式來與班上同學維持友誼
    。2.案父母於97年離婚，離婚後子女監護權歸案母所有，案
    主、案姐、案弟、案妹與案母同住，案父有時仍會返回案家
    協助照顧案主及案姐、弟、妹；據案主陳述，案母為原住民
    ，性喜喝酒，有時酒後會有情緒失控之情形，案父因受不了
    案母如此情況而與案母離婚，案主於家中因個性較為叛逆且
    學業成績不佳，遭到案姐、案弟及案妹之排擠，故案主表示
    不喜歡待在案家，曾有幾次離家之紀錄。3.案主因個性及課
    業成績表現不佳，遭到案姐、弟、妹之排擠，故至網路上結
    交許多朋友，藉以聊天抒發自身情緒，再加上欲尋求班上同
    儕支持，故在案同學之介紹下，與網友進行性交易，並將賺
    取之金錢提供予案同學，評估案主在無法獲得家人之認同，
    亟欲尋求同儕之支持下，以進行性交易提供賺取之金錢予案
    同學之行為，實對交友及生活之觀念已有偏差，且已違反兒
    童及少年性交易防制條例第16條規定，故於100年5月26日下
    午五點許安置於緊急收容中心，並進行輔導與關懷工作，以
    期案主於安置期間能建立正確之價值觀。」等語，有緊急收
    容報告書附卷為憑，足堪採信。綜合上列評估內容，本院認
    定相對人吳A心智尚不成熟，已產生觀念偏差，且家庭支持
    系統不足，有待聲請人輔導協助，以輔助相對人建立正確之
    價值觀念與生活態度，是聲請人之聲請與上開法條規定核無
    不合，應予准許。
四、依非訟事件法第21條第2項、第24條第1項，民事訴訟法第78
    條，裁定如主文。
中    華    民    國   100    年    6     月     1    日
                  家事法庭    司法事務官  蔡明賢
以上正本係照原本作成。
如對本裁定抗告須於裁定送達後10日內向本院提出抗告狀
中    華    民    國   100    年    6     月     1    日
                              書記官      曾詩珊